【裁判字號】    98,易,3188
【裁判日期】    981027
【裁判案由】    竊盜
【裁判全文】
臺灣臺中地方法院刑事判決              98年度易字第3188號
公  訴  人  臺灣臺中地方法院檢察署檢察官
被      告  甲○○
                    （另案在臺灣臺中監獄執行中）
上列被告因竊盜案件，經檢察官提起公訴（98年度偵字第16573
號），本院判決如下：
    主    文
甲○○犯竊盜罪，累犯，處有期徒刑肆月，扣案鑰匙壹支沒收。
又犯攜帶兇器竊盜罪，累犯，處有期徒刑柒月，扣案檳榔刀壹把
沒收。應執行有期徒刑拾月，扣案鑰匙壹支、檳榔刀壹把均沒收
。
    犯罪事實
一、甲○○前於民國92年間因施用第一級、第二級毒品及犯贓物
    罪案件，經臺灣南投地方法院分別判處有期徒刑8月、5月、
    6月，嗣經定應執行刑為有期徒刑1年6月確定，經送監執行
    ，於94年3月31日假釋出監，甫於94年6月16日假釋付保護管
    束期滿，未經撤銷，其未執行之刑，以已執行論。詎仍不知
    悔改，而為下列行為：
（一）98年4月21日9時許，基於意圖為自己不法所有之犯意，在
      南投縣之水里火車站後方空地，以自備之鑰匙1支竊取丙
      ○○所有之車牌號碼4510-PW號自用小貨車1部，得手後據
      為己有。
（二）於同日14時許，甲○○駕駛上開竊得之自用小貨車，抵達
      南投縣魚池鄉日月村青龍山林地即慈恩塔步道邊乙○○所
      耕作之檳榔園，另基於意圖為自己不法所有之犯意，持其
      所有且客觀上對於他人生命、身體、安全構成威脅，具危
      險性足供兇器使用之檳榔刀1把，割取該檳榔園內之檳榔
      60弓（約7000顆）得手後置於路旁，再找友人王文聰、王
      勝昌（該2人涉犯贓物罪部分，另案由臺灣南投地方法院
      檢察署檢察官聲請簡易判決處刑）協助將其所割取之檳榔
      搬至上開小貨車上，而竊取乙○○所有之檳榔約7000顆。
      嗣於同日21時30分許，3人駕駛上開自用小貨車行至南投
      縣魚池鄉日月村臺21甲線13公里處，為警當場查獲，並扣
      得甲○○所有之上開鑰匙1支及檳榔刀1把。
二、案經南投縣政府警察局集集分局報告臺灣南投地方法院檢察
    署檢察官呈請臺灣高等法院臺中分院檢察署令轉臺灣臺中地
    方法院檢察署檢察官偵查起訴。
    理    由
一、訊據被告甲○○對於上揭2次竊盜之犯罪事實均坦承不諱，
    核與被害人丙○○、乙○○於警訊所述財物遭竊之情形相符
    ，並與王勝昌、王文聰於警訊及偵查中供述搬運贓物之情況
    一致，復有贓物認領保管單、現場照片等在卷可證，並有扣
    案之鑰匙1支、檳榔刀1把可為佐證，事證明確，被告犯行應
    堪認定。
二、扣案之檳榔刀1把，全長45公分，呈L型，握柄部分長19公分
    ，其餘為刀身。握柄及刀身均為鐵製，刀刃部分內側單面開
    鋒，寬約2公分，此經本院當庭勘驗屬實，依此材質及尺寸
    ，客觀上對於人之生命、身體、安全已足構成威脅，具危險
    性，而足供兇器使用，自屬刑法所稱兇器無誤。是核被告甲
    ○○所為，竊取車牌號碼45 10-PW號自用小貨車部分，係犯
    刑法第320條第1項之竊盜罪；而其所為，以檳榔刀竊取檳榔
    部分，係犯刑法第321條第1項第3款之攜帶兇器竊盜罪。被
    告所犯上開2罪，犯意各別，犯罪之時間、地點、所竊取之
    物品均不同，被害人亦不相同，應分論併罰。又被告有犯罪
    事實欄所述之有期徒刑執行完畢紀錄，此有臺灣高等法院被
    告前案紀錄表1份在卷可稽，其於受徒刑之執行完畢後，5年
    以內故意再犯本件2次有期徒刑以上之數罪，皆為累犯，均
    應依刑法第47條第1項規定加重其刑。本院審酌被告前已有
    犯罪前科，素行非佳，年富力壯而不知以正途取財，及其所
    竊為他人交通工具與農產作物，造成被害人財產損失及生活
    不便，暨其國中學歷，智識程度不高，犯罪後自始即坦承不
    諱，犯後態度尚屬良好等一切情狀，各量處如主文所示之刑
    ，並定其應執行之刑。末查，扣案之鑰匙1支、檳榔刀1把，
    係被告所有，用以遂行本件竊盜所用之物，此據被告於審理
    中供述明確，爰依刑法第38條第1項第2款規定沒收之。
據上論斷，應依刑事訴訟法第299條第1項前段，刑法第320條第1
項、第321條第1項第3款、第51條第5款、第47第1項、第38條第1
項第2款，刑法施行法第1條之1第1項、第2項前段，判決如主文
。
中    華    民    國    98    年    10    月    27    日
                  刑事第八庭    法  官  劉國賓
以上正本證明與原本無異。
如不服本判決應於收受判決後10日內向本院提出上訴書狀，並應
敘述具體理由；其未敘述上訴理由者，應於上訴期間屆滿後20日
內向本院補提理由書（均須按他造當事人之人數附繕本）「切勿
逕送上級法院」。
                                書記官  張隆成
中    華    民    國    98    年    10    月    27    日
附錄論罪科刑法條
中華民國刑法第320條
（普通竊盜罪、竊佔罪）
意圖為自己或第三人不法之所有，而竊取他人之動產者，為竊盜
罪，處5  年以下有期徒刑、拘役或 5 百元以下罰金。
意圖為自己或第三人不法之利益，而竊佔他人之不動產者，依前
項之規定處斷。
前二項之未遂犯罰之。
中華民國刑法第321條
（加重竊盜罪）
犯竊盜罪而有左列情形之一者，處 6 月以上、 5 年以下有期徒
刑：
一、於夜間侵入住宅或有人居住之建築物、船艦或隱匿其內而犯
    之者。
二、毀越門扇、牆垣或其他安全設備而犯之者。
三、攜帶兇器而犯之者。
四、結夥三人以上而犯之者。
五、乘火災、水災或其他災害之際而犯之者。
六、在車站或埠頭而犯之者。
前項之未遂犯罰之。


司法院資訊處製作；財團法人民間司法改革基金會備份。
